【裁判字號】    94,訴,960
【裁判日期】    950504
【裁判案由】    毒品危害防制條例
【裁判全文】
臺灣高雄地方法院刑事判決               94年度訴字第960號
公  訴  人  臺灣高雄地方法院檢察署檢察官
被      告  甲○○
指定辯護人  林敏澤律師
被      告  乙○○
指定辯護人  唐國盛律師
上列被告因毒品危害防制條例案件，經檢察官提起公訴（93年度
偵續字第126 號），本院判決如下：
    主  文
甲○○意圖販賣而持有第一級毒品，處有期徒刑拾年陸月。扣案
之海洛因貳拾肆包（合計淨重肆點捌伍公克）均沒收銷燬、未檢
出法定毒品成分之白色粉末肆包（包裝袋重壹點陸伍公克，合計
淨重伍點陸貳公克）、葡萄糖玖包（每包伍公克）、研磨杵臼壹
組、夾鏈袋壹佰捌拾只、分裝工具陸支、盛裝上開海洛因包裝
袋貳拾肆只，均沒收。被訴意圖販賣而持有第二級毒品部分，無
罪。
乙○○無罪。
    事  實
一、甲○○於民國92年3 月5 日前之不詳時間，以新台幣（下同
    ）40000 元之價格，向姓名年籍均不詳、綽號「小黑」之成
    年男子購入數量不詳之第一級毒品海洛因，欲供己施用而持
    有之。詎其取得海洛因後，竟思海洛因市價甚高，乃為圖營
    利，又取得不詳數量之葡萄糖及其他白色粉末，將之與上開
    海洛因以研磨杵臼混合後，利用夾鏈袋分裝成24包（空包裝
    袋總重8 點01公克，合計淨重4 點85公克，純度16%） ，放
    置在其向乙○○租賃之高雄市旗津區○○○路176 號進門右
    邊第一間房間內，伺機販賣予不特定之人。嗣於92年3 月5
    日15時30分許，內政部警政署保安警察第三總隊（下稱保安
    警察）持搜索票前往上址搜索，經敲門示意後，詎甲○○竟
    拒不開門，並迅將其所有之前開物品，四處藏放，經過20分
    鐘始開門，嗣警入內後，分別在入門客廳左邊窗戶外牆邊、
    客廳正中央神桌頂上、後院木櫥抽屜內、甲○○房間書桌上
    、及乙○○房間書桌上小盒子內扣得得甲○○所有之海洛因
    24包（包裝總重8 點01公克，合計淨重4.85公克）、未檢出
    法定毒品成分之白色粉末4 包（包裝袋重1 點65公克，合計
    淨重5 點62公克）及與稀釋毒品濃度所用之葡萄糖9 包（每
    包5 公克）、小研磨杵臼1 組、夾鏈袋183 只、分裝工具6
    支等物。
二、案經內政部警政署保安警察第三總隊報告臺灣高雄地方法院
    檢察署檢察官偵查起訴。
    理  由
壹、證據能力部分：
一、按被告以外之人於偵查中向檢察官所為陳述，除顯有不可信
    之情況者外，得為證據，刑事訴訟法第159 條之1 第2 項定
    有明文。偵查中對被告以外之人所為之偵查筆錄，或被告以
    外之人向檢察官所提之書面陳述，性質上均屬傳聞證據。惟
    現階段刑事訴訟法規定檢察官代表國家偵查犯罪、實施公訴
    ，依法其有訊問被告、證人及鑑定人之權，證人、鑑定人且
    須具結，而實務運作時，檢察官偵查中向被告以外之人所取
    得之陳述，原則上均能遵守法律規定，不致違法取供，其可
    信度極高。職是，被告以外之人前於偵查中已具結而為證述
    ，除反對該項供述得具有證據能力之一方，已釋明「顯有不
    可信之情況」之理由外，不宜即遽指該證人於偵查中之陳述
    不具證據能力。證人丁○○、丙○○於93年度偵續字第126
    號案件偵查中以證人身分具結後之陳述，被告及辯護人均未
    曾提及檢察官在偵查時有不法取供之情形，且未釋明上開供
    述有顯不可信之情況，依前述說明，渠等於偵查中之證言自
    具有證據能力。
二、按刑事訴訟法第158 條之3 規定，證人、鑑定人依法應具結
    而未具結者，其證言或鑑定意見，不得作為證據。核其立法
    意旨，在以具結擔保其證言係據實陳述，倘違背該等具結規
    定，其等證言，即因欠缺程序方面之法定要件，難認為係合
    法之證據資料。經查：臺灣高雄地方法院檢察署93年度偵續
    字第126 號案件偵查中，檢察官以證人身分傳訊胡軫糖、崔
    守信、己○○，自應依法具結，檢察官未命胡軫糖等3 人於
    供前、供後具結，伊等於該次偵查中所為之陳述亦不得作為
    證據。
三、按被告以外之人，於審判外之言詞或書面陳述，除法律有規
    定者外，不得作為證據；又被告以外之人（包括證人、鑑定
    人、告訴人、被害人及共同被告等）於檢察事務官、司法警
    察官或司法警察調查中所為之陳述，與審判中不符時，其先
    前之陳述具有較可信之特別情況，且為證明犯罪事實存否所
    必要者，得為證據，刑事訴訟法第159 條第1項 、第159 條
    之2 分別定有明文。是被告以外之人於司法警察（官）調查
    中所為之陳述，依刑事訴訟法第159 條第1 項規定，係屬傳
    聞證據，原則上無證據能力，惟如該陳述與審判中不符時，
    其先前之陳述具有較可信之特別情況，且為證明犯罪事實存
    否所必要者，依同法第159 條之2規 定（即刑事訴訟法第15
    9 條第1 項所指之「除法律有規定者外」），始例外認為有
    證據能力；如該陳述與審判中相符時，因該陳述並不符合刑
    事訴訟法第159 條之2 有關傳聞例外之規定，故不得作為認
    定本案犯罪事實有無之證據，此時，當以證人於審判中之陳
    述作為證據。另所謂「前後陳述不符」之要件，應就前後階
    段之陳述進行整體判斷，以決定其間是否具有實質性差異，
    惟無須針對全部陳述作比較，陳述之一部分有不符，亦屬之
    。又「證明犯罪事實之存否所必要」，即使用證據之必要性
    ，係指因無法再從同陳述者取得證言，而有利用原陳述之必
    要性，只要認為該陳述是屬於與犯罪事實存否相關之事實，
    並為證明該事實在實質上之必要性即可。而「具有可信之特
    別情況」，係指依陳述時之外部客觀情況而言，足以令人相
    信該陳述是虛偽之危險性不高，必須綜合該陳述是否未受到
    外力影響；陳述人之觀察、記憶、表達是否正確及有無偽證
    之各項因素，而為判斷。經查：
(一)、證人丙○○警詢之陳述與審判中相符，依前開說明，應以其
    審判中所述作為證據，其警詢所述應無證據能力。
(二)、共同被告乙○○於警詢陳述關於甲○○部分：經核與其於審
    判中以證人身分具結後所為之陳述相符，依前開說明，應以
    其審判中陳述作為證據，其警詢所述應不得作為證據。
(三)、共同被告甲○○於警詢陳述關於乙○○部分：經核與其於審
    判中以證人身分具結所為之陳述不符，然衡量被告甲○○於
    為警持票搜索時，被告乙○○均不在場，為圖卸責，諉言扣
    案物品均係乙○○所有之可能性甚高，自難認有何特別可信
    之情況，應不得作為證據。
三、證人丁○○於警詢之陳述：按被告以外之人於審判中有滯留
    國外或所在不明而無法傳喚或傳喚未到者，其於檢察事務官
    、司法警察官或司法警察調查中所為之陳述，經證明具有可
    信之特別情況，且為證明犯罪事實存否所必要者，得為證據
    ，刑事訴訟法第159 條之3 第3 款定有明文。經查：證人丁○○於警詢陳述內容，與其於偵查中以證人身分具結所為之
    陳述相同，而其偵查中證述有證據能力已如前述，是其警詢
    之陳述應非為證明犯罪事實存否所必要者，自不得作為證據
    。
貳、有罪部分：
一、訊據被告固坦承扣案之海洛因、未含法定毒品成分之白色粉
    末、葡萄糖、研磨杵臼、夾鏈袋、分裝工具等物為其所有，
    惟否認有何意圖販賣而持有海洛因之犯行，辯稱：扣案之海
    洛因及未含法定毒品成分之白色粉末，係在本案查獲前2 天
    伊剛領到薪水，就拿新台幣（下同）4 萬元，向綽號「小黑
    」之人所購買，準備要自己吸食，葡萄糖及未含法定毒品成
    分之白色粉末，都是要用來稀釋海洛因用的，研磨杵臼是用
    來混合葡萄糖、白色粉末與海洛因，夾鏈袋係買海洛因時綽
    號「小黑」之男子所附贈，均係其施用海洛因之工具云云，
    經查：
(一)、保安警察於92年3 月5 日持搜索票前往高雄市旗津區○○○
    路176 號，分別在入門客廳左邊窗戶外牆邊、客廳正中央神
    桌頂上、後院木櫥抽屜內、被告甲○○房間書桌上、及被告
    乙○○房間書桌上小盒子內扣得得被告甲○○所有之海洛因
    24包（包裝總重8 點01公克，合計淨重4.85公克）、未檢出
    法定毒品成分之白色粉末4 包（包裝袋重1 點65公克，合計
    淨重5 點62公克）及與稀釋毒品濃度所用之葡萄糖9 包（每
    包5 公克）、研磨杵臼1 組、夾鏈袋183 只之事實，業據被
    告坦承不諱，並有海洛因24包、未檢出法定毒品成分之白色
    粉末4 包、葡萄糖9 包、研磨杵臼1 組、夾鏈袋183 只扣案
    可資佐證，而上開扣案之海洛因24包，經法務部調查局鑑定
    結果，確係第一級毒品洛因（合計淨重4 點85公克，空包裝
    重8 點01公克，純度16% ，質純淨重0 點78公克），有法務
    部調查局92年4 月25日調科壹字第22 0015134號鑑定通知書
    1 紙附卷可稽。證人己○○於本院審理時雖稱：乙○○房間
    內之海洛因係在房間書桌之抽屜內扣得等語，然被告甲○○
    於本院審理時已供稱：伊當時知悉警察要來搜索，一時緊張
    ，就將所持有之毒品亂丟，曾將部分海洛因從乙○○房間外
    拋入房間內，嗣經警要求打開房門進入後，發現毒品係落在
    書桌上等語（見本院卷第195 至196 頁），且保安警察崔守
    信、胡軫糖於92年3 月5 日詢問過程，係以「查獲之海洛因
    毒品28小包、分別在入門客廳左邊窗戶牆邊及客廳正中央神
    桌頂上和後院木櫥抽屜內與客廳右邊所起來經你開啟之房間
    內書桌上小盒子等地方查獲；安非他命錠100 顆及注射針筒
    、分裝袋則在後院雜物堆內（用小塑膠罐裝著）搜索查獲上
    開毒品，你有無會同在場？」等語詢問被告甲○○；另於92
    年3 月20日詢問過程以「警方人員於你居住的房間內書桌上
    小盒子查獲毒品1 批，該批毒品為何人所有？」等語詢問乙○○（見警卷第2 、7 頁）。而查上開保安警察均有參與搜
    索扣押之執行，有搜索扣押筆錄在卷可稽（見警卷第10、1
    1 頁），渠等甫執行搜索完畢對於搜索過程之記憶，相較於
    證人己○○於本院結證距離案發約3 年餘，自是較為清晰，
    況本件搜索扣押過程亦未針對乙○○房間書桌抽屜扣得之物
    進行拍照存證，證人己○○所言，尚難遽信。被告甲○○持
    有上開海洛因及葡萄糖等物，其中部分係在乙○○房間內書
    桌上之小盒子扣得，應堪認定。
(二)、衡情，販賣毒品之人為了牟利，均會在毒品內摻入非屬毒品
    之白色粉末增加重量後，再行出售，故施用毒品者所購得之
    毒品純度通常已經很低，此由本件扣案之海洛因純度為16%
    ，可得應證，一般施用毒品者，當不會再行摻入非毒品之他
    種粉末，而降低毒品品質。且本件扣案海洛因24包合計淨重
    4 點85公克，葡萄糖及未檢出含法定毒品成分之白色粉末，
    總計重量為50公克，縱被告施用海洛因有摻雜葡萄糖或其他
    粉末之情，亦僅需少量，且倘若被告所持有之海洛因果真係
    為了供己施用，又何需本末倒置的大量摻雜葡萄糖及他種粉
    末，反而降低了毒品之純度及品質？實有違常理。被告甲○○前揭辯解，實難採信。
(三)、葡萄糖得溶於水，乃眾所週知之事實，縱被告甲○○有將海
    洛因與葡萄糖一起摻入水中再以針筒注射之方式施用海洛因
    的習慣，實無須在將二者摻入水中前，先作如此費工、細膩
    的混合之必要。其目的若非係要讓2 者混合後成粗細一致之
    粉末，不易讓人分辨明顯有2 以上之混合物而影響賣相，實
    無須多此一舉。是被告甲○○前揭所辯，應無足採，其係欲
    將海洛因及葡萄糖利用研缽磨研混合後，以較低純度之海洛
    因出售予他人無誤。
(四)、本件為警查扣被告甲○○所有之海洛因達24包，淨重共4.85
    公克，被告甲○○雖稱係用係用剛領得之薪資48000 元取40
    000 元，向綽號「小黑」之男子所購買，此與一般施用毒品
    之人通常不會一次投注巨額金錢，購買大量毒品之情，顯然
    不同，又一般施用如確有需要儲備多量海洛因供己隨時取得
    施用，亦不會選擇以少量多包之方式購買，蓋海洛因物稀價
    昂，分裝於夾鏈袋將會有少量海洛因沾附於夾鏈袋，無形中
    造成浪費。被告既已有意一次購足一個月份的施用量，竟選
    擇購買24小包，每包毛重均約為0.3 至0.4 公克（見警卷第
    48頁），顯與常情不符，是被告辯稱扣案海洛因係購買時即
    由賣家分裝成24包，亦無可採。此外，扣案夾鏈袋多達183
    個，業經本院於審理時當庭勘驗無誤，倘如被告所言，其向
    「小黑」購買海洛因既然係供己施用，則在重量僅4.85 公
    克之情況下，何須再另取得大量夾鏈袋之必要，況將海洛因
    分裝於夾鏈袋會造成浪費已如前述，被告亦無在單純供自己
    施用攜帶方便之需，而將所購得之海洛因分裝於夾鏈袋之理
    ，又扣案之分裝工具6 支，亦足徵上開夾鏈袋係用來分裝被
    告將海洛因與葡萄糖或未檢出毒品成分之白色粉末混合後之
    粉末所用。再參以，被告甲○○於警搜索扣得海洛因及葡萄
    糖等物後，於警詢及偵查中均否認扣案物品為其所有，甚至
    辯稱：應係同住在上址之被告乙○○所有等語（見警卷第1
    至2 頁），嗣於本院審理時，始坦承持有扣案物品，若非情
    虛豈有是理，被告甲○○所辯自無足採。
(五)、綜上，被告將所購得之海洛因利用研磨杵臼將葡萄糖或未檢
    出毒品反應之白色粉末將之混合後，再利用分裝工具分裝於
    夾鏈袋中，顯已將原單純為施用目的而持有之主觀意思，轉
    變成基於出售營利之意圖甚明。
(六)、證人丙○○雖稱：曾見有人來找被告甲○○而被告甲○○並
    交付白色粉末予對方之情形等語；被告乙○○以證人身分為
    陳述時亦稱：丙○○曾向其提起甲○○在販賣毒品乙節等語
    。然本件除扣案白色粉末28包，其中檢出含海洛因成分有24
    包，尚有4 包未檢出毒品成分，證人丙○○雖見被告甲○○
    有與人交易白色粉末之情，被告所交付者係海洛因抑係扣案
    未檢出毒品成分之白色粉末，似仍有疑，是依全卷證據，尚
    不足以證明被告於購入之初即有販賣意圖，此外亦查無販毒
    之交易對象、價格及方式等足認被告確有販賣毒品之積極證
    據，即難以販賣第一級毒品罪相繩，併予敘明。
二、查海洛因為毒品危害防制條例第2 條第2 項第1 款所列第一
    級毒品。是核被告所為，係犯毒品危害防制條例第5 條第1
    項之意圖販賣而持有第一級毒品罪。被告單純持有第一級毒
    品海洛因之犯行在先，進而意圖販賣而持有在後，前後二者
    乃持有行為繼續中，僅係更易其持有之目的，為實質上一罪
    ，其先前單純持有為其後意圖販賣而持有吸收，不另論罪。
    爰審酌被告意圖販賣而持有第一級毒品之數量非鉅，，對於
    助長毒品泛濫而造成社會危害之情節尚輕，並衡之被告犯後
    坦認部分犯罪情節，犯後態度亦非惡劣等一切情狀，量處如
    主文所示之刑。另扣案之海洛因24包，係屬第一級毒品，應
    依同條例第18條第1 項前段規定沒收銷燬之；扣案之葡萄糖
    9 包、未檢出毒品成分之白色粉末4 包、研磨杵臼1 組、夾
    鏈袋183 個、分裝工具6 支，均係被告所有，其中葡萄糖及
    未檢出毒品成分之白色粉末，係用來與海洛因混合後，伺機
    販賣所用；研磨杵臼1 組係混合海洛因與葡萄糖或未檢出毒
    品成分之白色粉末之用；夾鏈袋係分裝海洛因與葡萄糖或未
    檢出毒品之白色粉末混合後之粉末，欲分量販賣之用；又盛
    裝海洛因之包裝袋24只，因已經法務部調查局就之與盛裝之
    第一級毒品海洛因分別鑑析其重量，應可視為與第一級毒品
    分離之物，然該包裝袋，係被告盛裝毒品且便於攜帶伺機販
    賣之用，均係供被告實行意圖販賣而持有第一級毒品犯罪所
    用之物，均依同條例第19條第1 項前段規定沒收。至針筒9
    支、止血橡皮管1 條、行動電話2 支等物，因與本案被告甲○○意圖販賣持有第一級毒品犯行無直接關聯性，爰不為沒
    收之諭知。
、無罪部分：
一、公訴意旨略以：被告乙○○與甲○○係朋友關係，於民國92
    年1 月間，乙○○將其位於高雄市旗津區○○○路176 號之
    住處大門右邊第一間房間出租予甲○○，乙○○則居住於入
    門客廳右邊房間。被告甲○○於92年3 月5 日前之不詳時間
    ，以新台幣（下同）40000 元之價格，向姓名年籍均不詳、
    綽號「小黑」之成年男子購入數量不詳之第一級毒品海洛因
    ，欲供己施用而持有之。詎甲○○取得海洛因後，竟思海洛
    因市價甚高，乃為圖營利，與乙○○基於意圖販賣而持有第
    一級毒品海洛因及第二級毒品甲基安非他命之犯意聯絡，又
    取得不詳數量之葡萄糖及其他白色粉末，將之與上開海洛因
    以研磨杵臼混合後，利用夾鏈袋分裝成24包（空包裝袋總重
    8 點01公克，合計淨重4 點85公克，純度16%） ，放置在向
    渠等共同居住之高雄市旗津區○○○路176 號房間內，伺機
    販賣予不特定之人。嗣於92年3 月5 日15時30分許，保安警
    察持搜索票欲前往上址搜索，經敲門示意後，詎甲○○竟拒
    不開門，並迅將其所有之前開物品，四處藏放，經過20 分
    鐘始開門，嗣警入內後，分別在入門客廳左邊窗戶外牆邊、
    客廳正中央神桌頂上、後院木櫥抽屜內、甲○○房間書桌上
    、及乙○○房間書桌上小盒子內扣得得甲○○所有之海洛因
    24包（包裝總重8 點01公克，合計淨重4.85公克）、未檢出
    法定毒品成分之白色粉末4 包（包裝袋重1 點65公克，合計
    淨重5 點62公克）及與稀釋毒品濃度所用之葡萄糖9 包（每
    包5 公克）、小研磨杵臼1 組、夾鏈袋183 只、分裝工具6
    支及疑似甲基安非他命錠劑100 顆等物，因認被告乙○○與
    甲○○共同涉有意圖販賣而持有第一級、第二級毒品犯嫌等
    語（甲○○意圖販賣而持有第一級毒品海洛因部分業如前述
    ）。
二、按犯罪事實應依證據認定之，無證據不得推定其犯罪事實；
    又不能證明被告犯罪或其行為不罰者，應諭知無罪之判決；
    刑事訴訟法第154 條、第301 條第1 項分別定有明文。次按
    事實之認定，應憑證據，如未能發現相當證據，或證據不足
    以證明，自不能以推測或擬制之方法，以為裁判基礎；又認
    定不利於被告之事實，須依積極證據，苟積極證據不足為不
    利於被告事實之認定時，即應為有利於被告之認定，更不必
    有何有利之證據；又刑事訴訟上證明之資料，無論其為直接
    或間接證據，均須達於通常一般之人均不致有所懷疑，而得
    確信其為真實之程度，始得據為有罪之認定，若其關於被告
    是否犯罪之證明未能達此程度，而有合理性懷疑之存在，致
    使無從形成有罪之確信，根據「罪證有疑，利於被告」之證
    據法則，即不得遽為不利被告之認定，有最高法院40年台上
    字第86號、30年上字第816 號、76年度台上字第4986號判例
    意旨可資參照。
三、公訴意旨認被告乙○○與甲○○有意圖販賣而持有第一級毒
    品罪嫌，無非以(1)本件經保安大隊持搜索票前往乙○○所有
    之前開住處搜索扣得海洛因24包、甲基安非他命錠劑100 顆
    ；(2)被告甲○○供稱扣案海洛因及甲基安非他命等物均為被
    告乙○○所有，且在保安大隊敲門表示搜索時，打電話與乙○○聯繫；(3)扣案之海洛因部分係在乙○○房間書桌抽屜內
    查獲等事實等資為論據。然訊據被告乙○○否認有何意圖販
    賣而持有第一級、第二級毒品犯行；被告甲○○亦否認有何
    意圖販賣而持有第二級毒品犯行，被告乙○○辯稱：扣案之
    海洛因及疑似甲基安非他命錠劑等物均非伊所有，伊早在保
    安大隊前往上開住處搜索之前一天（即3 月4 日）入伍服役
    ，3 月5 日當天不可能接到乙○○的電話；被告甲○○辯稱
    ：伊並未持有甲基安非他命，扣案之錠劑經鑑定亦未成甲基
    安非他命陽性反應等語，經查：
(一)、另扣案之疑似安非他命錠劑100 顆經本院依職權送請高雄醫
    學大學附設中和紀念醫院鑑定，結果均呈甲基安非他命陰性
    反應，有該院報告編號0000-000號檢驗報告附卷可稽，公訴
    意旨認被告乙○○、甲○○涉犯意圖販賣而持有第二級毒品
    部分，應屬無據。
(二)、扣案海洛因及葡萄糖等物均係被告甲○○基於意圖販賣而持
    有之事實，業如前述。扣案海洛因24包及未檢出法定毒品成
    分之白色粉末4 包，雖有部分係在被告乙○○房內扣得，然
    被告甲○○於本院審理時以證人身分結證稱：在乙○○房內
    查獲的毒品，係伊因一時情急，從房間外面拋進去的等語（
    見本院卷第195 頁）；證人丙○○於本院審理時亦證稱：乙○○房間隔牆距離天花板約有40公分的空隙等語（見本院卷
    第209 頁），並參以搜索當日係在乙○○房間書桌上小盒子
    內查獲疑似海洛因粉末，業如前述，是於被告乙○○房間查
    獲之疑似海洛因粉末，係被告甲○○所拋入，極有可能。況
    被告乙○○係於搜索前1 天（即3 月4 日）入伍服役，有國
    防部參謀本部人士參謀次長室函存卷可參，衡情，其既已入
    伍服役，短時間不會回到住處，以其住處房間隔牆之結構，
    倘有違禁物品豈有可能毫無掩飾遮蔽，大膽放置在桌上之理
    。職故，尚無從認定被告乙○○有持有毒品之事實。
(三)、被告甲○○雖結證稱：案發當日曾試圖打電話給被告乙○○
    ，但被告乙○○未接聽等語（見本院卷第195 至196 頁）。
    然被告乙○○稱：其於服役期間，均使用公共電話，不能攜
    帶行動電話等語（見本院卷第157 頁）。被告乙○○於保安
    警察搜索之前1 日（即3 月4 日）已入伍，業如前述，則被
    告甲○○如何以電話與乙○○聯繫？被告甲○○是否在拒不
    開門讓警方搜索的20分鐘內撥打電話給乙○○，已非無疑。
    又被告乙○○於搜索前一天入伍，僅剩被告甲○○居住該處
    ，被告甲○○試圖以電話與乙○○聯繫，將在該屋查扣毒品
    等事實，使屋主即被告乙○○知悉，尚無違常情，故縱被告
    甲○○有上揭舉措，亦難以此推論其與乙○○間有意圖販賣
    而持有第一級毒品之犯意聯絡。
四、綜上，本件公訴人所舉之證據，尚不足以證明被告乙○○
    有意圖販賣而持有第一級毒品以及被告乙○○、甲○○有意
    圖販賣而持有第二級毒品之事實，此外，又查無其他積極證
    據足認被告有公訴人所指之此部份犯行，揆諸前述說明，依
    法自應為此部份無罪判決之諭知。
據上論斷，應依刑事訴訟法第299 條第1 項前段、第301 條第1
項前段，毒品危害防制條例第5 條第1 項、第19條第1 項，判決
如主文。
本案經檢察官戊○○到庭執行職務。
中    華    民    國    95    年    5     月    4     日
                  刑事第一庭    審判長法  官  陳明富
                                      法  官  方百正
                                      法  官  陳宛榆
以上正本證明與原本無異。
如不服本判決，應於判決送達後10日內，向本院提出上訴狀。
                                書記官  劉企萍
中    華    民    國    95    年    5     月    4     日
附錄本判決論罪法條
毒品危害防制條例第5條
意圖販賣而持有第一級毒品者，處無期徒刑或10年以上有期徒刑
，得併科新臺幣7 百萬元以下罰金。
意圖販賣而持有第二級毒品者，處5 年以上有期徒刑，得併科新
臺幣5 百萬元以下罰金。
意圖販賣而持有第三級毒品者，處3 年以上10年以下有期徒刑，
得併科新臺幣3 百萬元以下罰金。
意圖販賣而持有第四級毒品或專供製造、施用毒品之器具者，處 1 年以上
 7 年以下有期徒刑，得併科新臺幣 1 百萬元以下罰金。


司法院資訊處製作；財團法人民間司法改革基金會備份。
